# 土地出让金返还的会计处理

提问人：XxWcheng 时间：2015-12-10 18:25:31
各位老师： 工业园区的土地储备支出记入开发成本，出让后开发成本应结转到那个科目反映？收到的土地出让金返还款会计处理应该怎么做？请老师指教！不胜感谢！

回答人：chenyiwei
请参考《瑞华研究 2010 ～ 2014 汇编》之“问题2-1-3（土地一级开发企业的收入确认问题）”。 如果主要是以土地出让金收益分成的方式取得一级土地开发业务的收入，则分得的出让金分成款确认为营业收入，同时采用系统、合理的方法将对应的开发成本结转到营业成本。